# 固定资产折旧

提问人：king147369258 时间：2010-08-25 15:54:39
已达到预定可使用状态但尚未办理竣工决算的固定资产,应当按照估计价值确定其成本,并计提折旧；待办理竣工决算后再按实际成本调整原来的暂估价值,但不需要调整原已计提的折旧额。是否意味再计提折旧时,按确定的价值和年限计算折旧,不需要考虑补提折旧.有点看不清楚.

回答人：chenyiwei
回复 8 楼 lyblawyer 的帖子资产完整、人员独立、财务独立、机构独立、业务独立。